臺灣嘉義地方法院刑事判決　　　　　　　　　　　　九十二年度簡上字第一九二號
　　上　訴　人　丙　○
　　即　被　告
右列上訴人因違反家庭暴力防治法之傷害案件，不服本院簡易庭九十二年度簡字第一
四○○號中華民國九十二年十月三十一日第一審判決（聲請簡易判決處刑書案號：臺
灣嘉義地方法院檢察署九十二年度偵字第六六三三號），提起上訴，本院管轄之第二
審合議庭判決如左：
    主  文
上訴駁回。
    事  實
一丙○係甲○○之姪，二人具有家庭暴力防治法第三條第四款所指之家庭成員關係，
  平日感情不睦。丙○於民國九十二年九月十四日晚上八時十分許，在嘉義縣六腳鄉
  六腳村十鄰六腳一三二號住處門口，又因細故與甲○○發生口角，丙○竟基於普通
  傷害之犯意，持竹棍（未經扣案）毆打甲○○，致甲○○受有右前臂八乘九公分鈍
  挫傷、右手七乘十公分鈍挫傷及右前臂七乘二點五公分外翻傷口之傷害。
二案經甲○○訴由嘉義縣警察局朴子分局報告臺灣嘉義地方法院檢察署檢察官偵查聲
  請以簡易判決處刑。
    理  由
一訊據上訴人即被告丙○固坦認於右揭時地與告訴人甲○○相遇之事實，然矢口否認
  傷害告訴人，辯稱沒有打人云云。
二惟查：右揭犯罪事實，業據告訴人即證人甲○○於警訊、檢察官偵查中及本院審理
  中指訴、證述詳盡（警卷第三頁、偵查卷第七至八頁、本院第二審卷第五一至五二
  頁），核與證人乙○○即被告之堂弟於本院審理中結證所供關於將受傷之告訴人送
  醫過程相符（本院第二審卷第四八至五十頁）。告訴人受有右前臂八乘九公分鈍挫
  傷、右手七乘十公分鈍挫傷及右前臂七乘二點五公分外翻傷口之傷害，並有長庚紀
  念醫院診斷證明書、病歷資料可稽（警卷第四頁、本院第二審卷第三四至四四頁）
  。又被告於警訊、檢察官偵查中一再辯稱「當天反而是他打我」、「他先出手打我
  」云云（警卷第一頁反面、偵查卷第七頁），足見被告並不否認於右揭時地曾與告
  訴人發生肢體衝突，衡以告訴人與被告為伯姪關係，苟非被告確曾下手傷害，告訴
  人當無捏詞對其提出告訴之理。至告訴人於本院審理中就案發原因及竹棍下落所供
  雖支吾其詞（本院第二審卷第五三頁），惟其係因罹患老人失智症所致，有行政院
  衛生署朴子醫院診斷證明書可憑（本院第二審卷第五九頁），尚難因其被害多日後
  指訴較為模糊，即認其先前之指訴為不可採。綜上論述，被告所辯無非事後卸責之
  詞，難以採信，事證明確，其犯行堪以認定。
三被告傷害告訴人之身體，核其所為，係犯刑法第二百七十七條第一項之傷害罪。被
  告為告訴人之姪，與告訴人間具有家庭暴力防治法第三條第四款所指之家庭成員關
  係，所犯並屬該法第二條第二項之家庭暴力罪。原審依刑事訴訟法第四百四十九條
  第一項、第四百五十四條第二項，刑法第二百七十七條第一項、第四十一條第一項
  前段，罰金罰鍰提高標準條例第一條前段、第二條，逕以簡易判決判處被告拘役二
  十五日，如易科罰金以銀元三百元折算一日，經核其認事用法及量刑均屬妥適，被
  告指摘原審判決認事用法不當，為無理由，應予駁回。
據上論斷，應依刑事訴訟法第四百五十五條之一第一項、第三項、第三百六十八條，
判決如主文。
本案經檢察官朱介斌到庭執行職務。
中      華      民      國    九十三    年      一      月     十九     日
                                  臺灣嘉義地方法院刑事第二庭
                                      審判長法  官  許  兆  慶
                                            法  官  林  坤  志
                                          法  官  廖  政  勝
右正本證明與原本無異。
本件不得上訴。
中      華      民      國    九十三    年      一      月     十九     日
                                            書記官  陳  湘  蓉
附錄本案論罪科刑法條全文
刑法第二百七十七條第一項
傷害人之身體或健康者，處三年以下有期徒刑、拘役或一千元以下罰金。
